臺灣臺南地方法院刑事判決　　　　　　　　　　　　九十二年度交易字第一九七號
　　公　訴　人　臺灣台南地方法院檢察署檢察官
　　被　　　告　己○○
　　　　　　　　丙○○
右列被告等因過失傷害案件，經檢察官提起公訴（九十二年度偵字第五三四九號），
被告就被訴事實均為有罪之陳述，本院裁定進行簡式審判程序，判決如左：
    主  文
己○○因過失傷害人，處拘役拾日，如易科罰金，以佰元折算壹日。
丙○○因過失傷害人，處拘役拾日，如易科罰金，以佰元折算壹日。
    事  實
一、己○○於民國九十二年二月三日下午，駕駛車號ＭＶ─６７０７號自小客車，搭
    載戊○○、甲○○（原名刁玉琦）二人，沿台南市安平區○○○街由東往西方向
    行駛，於同日下午五時十分許，行經光州七街與永華十一街之無號誌交岔路口處
    時，本應注意汽車行駛時，駕駛人應注意車前狀況，並隨時採取必要之安全措施
    ，而駕駛人駕駛汽車，應遵守道路交通標線之指示及「慢」標字，用以警告車輛
    駕駛人前面路況變遷，應減速慢行，且行車速度，依標誌或標線之規定及行經無
    號誌之交岔路口，應減速慢行，作隨時停車之準備，而依當時情形，客觀上又無
    不能注意之情事，其能注意竟疏未注意該處為速限五十公里之無號誌交岔路口及
    其行向地面劃設有「慢」標字，可能會有車輛由岔路口橫向駛出之車前狀況，未
    採取減速慢行並作隨時停車準備之必要安全措施，反以時速六十公里之高速超速
    直行欲通過該岔路口，適丙○○駕駛車號ＺＩ─３９０３號自小客車，搭載丁○○、庚○○二人，沿永華十一街由南向北行駛而至，其本亦應注意車輛行至無號
    誌之交岔路口，未劃分幹、支線者，左方車應暫停讓右方車先行，而依當時情形
    ，客觀上亦無不能注意之情事，其能注意竟亦疏未注意該處為無號誌之交岔路口
    ，且其右方之岔路口有己○○之車輛駛來，未暫停讓其右方車先行，仍貿然直行
    欲穿越上開交岔路口，致二車見狀均煞避不及而車頭發生互撞，分別造成車內之
    戊○○受有左足踝扭傷之傷害；甲○○受有右肩挫傷之傷害；另丁○○則受有顏
    面多處撕裂、割傷等傷害；庚○○則受有胸痛、右肩肘挫傷、右大腿挫傷、右臉
    紅腫等傷害。車禍事故發生後，台南市警察局交通隊車禍處理小組據報到場處理
    ，在警員尚不知何人為肇事車輛之駕駛人前，己○○、丙○○均在現場主動表示
    其為駕駛人並自首犯行，接受裁判。
二、案經戊○○、甲○○就丙○○部分；丁○○、庚○○就己○○部分，分別訴由台
    南市警察局第四分局報請臺灣台南地方法院檢察署檢察官偵查起訴。
    理  由
一、訊據被告己○○、丙○○對於右開時、地駕車發生互撞車禍，分別致車內乘客戊○○、甲○○、丁○○、庚○○因之受傷之事實均坦承不諱，核與告訴人戊○○
    、甲○○、丁○○、庚○○分別於警訊中指訴之情節相符，且有道路交通事故調
    查報告表暨道路交通事故現場圖共三紙、郭綜合醫院診斷證明書五紙、台北市立
    仁愛醫院診斷證明書影本、同濟堂中醫聯合診所診斷證明書、鄭新景骨科診所診
    斷證明書各一紙、台南市警察局舉發違反道路交通管理事件通知單影本二紙及道
    路交通事故現場蒐證照片十八幀在卷可資佐證。按駕駛人駕駛汽車，應遵守道路
    交通標線之指示；行車速度，依標誌或標線之規定；行經無號誌之交岔路口，應
    減速慢行，作隨時停車之準備；汽車行駛時，駕駛人應注意車前狀況，並隨時採
    取必要之安全措施；車輛行至無號誌之交岔路口，未劃分幹、支線者，左方車應
    暫停讓右方車先行，道路交通安全規則第九十條、第九十三條第一項、同項第三
    款、第九十四條第三項、第一百零二條第二款分別定有明文。又「慢」標字，用
    以警告車輛駕駛人前面路況變遷，應減速慢行，道路交通標誌標線號誌設置規則
    第一百六十三條第一項亦規定甚明。查被告二人均有考領汽車駕照，俱為有駕駛
    經驗之人，對於上開交通安全規則自均知之甚稔，為其等應注意之事項，而肇事
    當時係天候晴朗、日間自然光線、雙線道、柏油路面、標線清晰、無號誌交岔路
    口、路面乾燥無缺陷、無障礙物、視距良好、速限五十公里，有前開道路交通事
    故調查報告表載明可考，據此判斷，足見依當時狀況被告二人客觀上並無不能注
    意之情狀，而本件肇事地點係位於台南市安平區○○○街與永華十一街之無號誌
    交岔路口，其中光州七街行向地面上劃設有「慢」標字，另光州七街及永華十一
    街交通流量尚不明顯，目前並無幹支道之分各節，亦有前開卷附現場相片可稽及
    台南市政府以九十二年十一月二十七日南市交工字第０９２０３０１５３７０號
    函敘明在卷可按，是被告己○○應注意並能注意該處為速限五十公里之無號誌交
    岔路口，且其行向地面劃設有「慢」標字，可能會有車輛由岔路口橫向駛出之車
    前狀況，竟疏未注意採取減速慢行並作隨時停車準備之必要安全措施，反以時速
    六十公里之高速超速直行欲通過該岔路口，另被告丙○○亦應注意能注意竟疏未
    注意該處為無號誌交岔路口，且其右方之岔路口有被告己○○之車輛駛來，未暫
    停讓其右方車先行，仍貿然直行欲穿越上開交岔路口，致二車均閃煞不及而發生
    互撞，造成被告二人車內之上開告訴人分別受傷而肇事，被告二人均有違前開規
    定之注意義務，其均顯有過失，臺灣省台南區車輛行車事故鑑定委員會及臺灣省
    車輛行車事故覆議鑑定委員會均同此認定，其中覆議鑑定委員會因該肇事路段無
    幹、支道之分，而鑑定被告己○○為肇事次因，被告丙○○為肇事主因，有各該
    委員會南鑑字第九二０三三九號鑑定意見書及九十二年十一月十日府覆議字第九
    二一一０七六號函各一份在卷可憑。又前開告訴人等係因此次車禍而均受有傷害
    ，是被告二人之過失駕駛行為與前開告訴人等所受上開傷害之間，顯有相當因果
    關係，亦無疑義。從而，本件事證已甚明確，被告二人之過失傷害犯行，堪以認
    定。
二、核被告己○○、丙○○所為，均係犯刑法第二百八十四條第一項前段之普通過失
    傷害罪。被告己○○其一過失傷害行為，分別致丁○○、庚○○受有傷害；另被
    告丙○○其一過失傷害行為，分別致戊○○、甲○○受有傷害，均核屬一行為各
    觸犯二過失傷害罪名，為同種想像競合犯，均應從一過失傷害罪處斷。又被告二
    人肇事後未被有偵查權之公務員或機關發覺其為犯嫌前，均留在事故現場向到場
    處理之警員自承犯行，進而接受裁判，此業據被告供明在卷可按，並有警訊筆錄
    及前開道路交通事故現場圖載明可考，被告二人行為合乎自首之要件，均應依刑
    法第六十二條前段減輕其刑。爰分別審酌被告二人之品行、應負過失責任之程度
    、造成前開告訴人等之傷害輕重結果，及被告二人於犯後尚能坦認犯行，態度良
    好，惟尚未與告訴人等達成和解等一切情狀，分別量處如主文所示之刑，並均諭
    知易科罰金之折算標準，以資懲儆。
據上論斷，應依刑事訴訟法第二百七十三條之一第一項、第二百九十九條第一項前段
，刑法第二百八十四條第一項前段、第五十五條、第六十二條前段、第四十一條第一
項前段，罰金罰鍰提高標準條例第一條前段、第二條，判決如主文。
本案經檢察官乙○○到庭執行職務。
中      華      民      國      九十三      年     三     月     二     日
                                      臺灣臺南地方法院交通法庭
                  法  官    張  瑛  宗
右正本證明與原本無異。
如不服本判決，應於判決送達後十日內，向本院提出上訴狀。
                                          書記官    陳  志  德
中      華      民      國      九十三      年     三     月     二     日
附錄本案論罪科刑法條：
中華民國刑法第二百八十四條
(過失傷害罪)
因過失傷害人者，處六月以下有期徒刑、拘役或五百元以下罰金，致重傷者，處一年
以下有期徒刑、拘役或五百元以下罰金。
從事業務之人，因業務上之過失傷害人者，處一年以下有期徒刑、拘役或一千元以下
罰金，致重傷者，處三年以下有期徒刑、拘役或二千元以下罰金。
